

CONTACTO

Teléfono: 3134452977

E-mail: pangaba09@gmail.com Linkedin: paula-galvis-8b98b2140

PERFIL

Ingeniera de Sistemas y tecnóloga en informática con más de 6 años experiencia en el aseguramiento de la calidad del software bajo metodologías tradicionales y ágiles (SCRUM), análisis de requerimientos, levantamiento de información. Especializada en la creación y ejecución de diferentes tipos de pruebas funcionales (Smoke test, regresión, aceptación, etc). Uso de herramientas de gestión como Testlink, Mantis, Confluence, Jira y herramientas como Postman, SoapUI, Swagger para pruebas de API REST, integración continua con Jenkins. Conocimientos básicos en creación, mantenimiento y ejecución de pruebas automatizadas por medio de Selenium y Python.

Manejo y análisis de base de datos relacionales y no relacionales como Oracle, SQL Sever, PostgreSQL, MongoDB, DynamoDB; atención a clientes acerca de aplicativos financieros para el sector público, privado y habilidades en seguridad informática. Ingeniera con conocimientos básicos en en AWS (step functions, Clusters, lambdas, CloudWatch), programación web, lenguajes de programación como Python, Java, JavaScript y uso de herramientas técnicas y de software.

HABILIDADES

Comunicación efectiva Proactiva Responsable Atención al detalle Trabajo en equipo Adaptación al cambio

Paula Andrea Galvis Bacareo

Ingeniera de Sistemas

EXPERIENCIA PROFESIONAL

De 09/11/2020 a 18/07/2024

(Bogotá-Colombia)

KLYM

QA Automation (01/08/2022 – 18/07/2024) QA Engineer (09/11/2020 – 31/07/2022)

Tareas realizadas:

- Análisis de requerimientos y flujos de navegación.
- Diseño de casos de prueba con base a los requerimientos definidos.
- Ejecución de pruebas funcionales en aplicaciones web y móviles (Android, iOS) de la compañía sobre los ambientes QA, STG, PRD.
- Ejecución de pruebas automatizadas y generación de informes.
- Mantenimiento y creación de test automatizados por medio de Selenium y Python
- Participación de ceremonias SCRUM.
- Reporte y seguimiento por medio de Jira de los defectos encontrados durante la fase de pruebas.
- Creación, ejecución y validación de pruebas API REST automatizadas desde la herramienta Postman.
- Realización de despliegues en ambientes QA, STG y PRD a través Jenkins.
- Creación, revisión y merged de código a las ramas de GIT de manera eficiente y organizada por medio de Azure Devops Server y GitLab.
- Soporte de aplicaciones en los diferentes ambientes para usuarios internos de la compañía.
- Validación de servicios, tareas y logs en los Clusters y CloudWatch a través de AWS.
- Validación y ejecución de Step Functions a través de AWS.
- Verificación y ejecución de Dags a través de Airflow.
- Verificación y actualización de registros en PostgreSQL,
 DynamoDB y MongoDB con base a las pruebas ejecutadas o casos reportados.

COMPETENCIAS TÉCNICAS

Bases de datos

MySQL, SQL Server, Oracle, PostgreSQL, MongoDB, DynamoDB

Lenguajes

Python, JAVA, JavaScript, SQL,

Herramientas

Postman, SoapUI, Swagger,
DBeaver, Toad, GitLab, Visual
Studio Code, Pycharm, IntelliJ,
Sentry, Jenkins, Airflow, Jira,
Confluence, Testlink, Mantis, AWS,
Azure Devops Server, BrowserStack.

CURSOS

- Scrum Master Certificación (Udemy)
- Introducción a la programación con Python (Coursera)
- Domina la Automatización Web con Python y Selenium (Udemy).
- Aprendiendo a programar con Python (Coursera)

CERTIFICACIONES

Scrum Fundamentals Certified.

Scrum Foundation Professional Certificate - SFPC.

Accredited Software Testing Fundamentals Certification (ASTFC) De 04/06/2019 a 23/09/2020 (Bogotá-Colombia)

PEIKY

Quality Assurance Analyst

Jefe inmediato: Oscar Rojas - 3219440830

Tareas realizadas:

- Análisis de requerimientos y flujos de navegación.
- Diseño de casos de pruebas sobre los requerimientos establecidos.
- Ejecución de pruebas funcionales en ambiente QA, STG, PRD sobre las aplicaciones móviles (Android, iOS) y web de la compañía.
- Participación de ceremonias SCRUM.
- Manejo de herramientas como Jira, Trello para reporte y seguimiento de defectos encontrados durante las fases de pruebas, al área de desarrollo y producto para soluciones.
- Ejecución de instrucciones y validación en las bases de datos a través de PostgreSQL, con base a los casos reportados por parte de los usuarios o casos de pruebas definidos.

De 14/08/2018 a 14/02/2019 (Bogotá-Colombia)

Digitex Internacional

Responsable de Seguridad de la información (Prácticas)

Jefe inmediato: Yaneth Lancheros - 3183474458

Tareas realizadas:

- Escaneo de redes, permisos y privilegios de recursos compartidos en los servidores.
- Ejecución de Auditorías básicas (campañas, usuarios, entre otras).
- Revisiones de CCTV.
- Realización checklist para controles de seguridad sobre equipos.
- Monitoreo de alertas críticas en el directorio activo.
- Monitoreo de préstamos de usuarios.
- Identificación y análisis de riesgos.
- Generación de no conformidades a las operaciones.
- Levantamiento de procesos disciplinarios de infractores.

De 07/12/2015 a 30/06/2018 (Bogotá-Colombia)

PCT LTDA

Soporte Técnico

Jefe inmediato: Sonia Cruz - 3123860141

Tareas realizadas:

REFERENCIAS

Marcela Guzmán

Profesional en Relaciones

Internacionales

Teléfono: 3013678905

John Fredy Ortiz Ramos

Ingeniero de Sistemas Teléfono: 3015830449

10.0.0.0.0.00.000.1.0

Leidy Carolina Parra Gamba

Ingeniera de Sistemas Teléfono: 3212709501

- Diseño de casos de prueba sobre los requerimientos definidos por los clientes y el Estado Nacional para los aplicativos financieros.
- Ejecución de pruebas funcionales y no funcionales sobre los aplicativos web y escritorio en los diferentes ambientes (DEV, STG, PRD).
- Generación de informes sobre el avance y finalización de las ejecuciones de las pruebas.
- Capacitaciones a los funcionarios de las entidades respecto a los aplicativos financieros.
- Prestar servicio de asesoría a través de los diferentes canales de mesa de ayuda a nivel nacional a los funcionarios de las entidades públicas.
- Ejecución de instrucciones CRUD en las bases de datos de las entidades a través de SQL Plus y Toad para validación de casos reportados o ejecución de pruebas.
- Cargue y creación de base de datos a través de herramientas Oracle (10g y 11g).
- Generación de copias de seguridad.

ESTUDIOS

2019 Ingeniera de Sistemas

Bogotá, Colombia Corporación Universitaria Minuto de Dios

2019 Diplomado en Gestión de Servicios TI

Bogotá, Colombia Corporación Universitaria Minuto de Dios

2016

Bogotá, Colombia

Tecnóloga en Informática

Corporación Universitaria Minuto de Dios

2016

Bogotá, Colombia Diplomado en Seguridad Informática

Corporación Universitaria Minuto de Dios